# 购买新房会计处理和房产税

提问人：zhs7403 时间：2016-01-25 16:57:53
企业购买新房作为办公用房先交接，契税需要等一段时间，我理解购房交割即走固定资产，这个没问题。契税也应该走固定资产，那么是企业购买新房作为办公用房先交接时候预提还是等到缴纳时候再增加固定资产原值，并在未来尚可使用年度摊销，可能契税和交接新房相隔一年左右，房产税肯定是交接次月缴纳，我理解购买预提房产税和实际缴纳增加房产税原值会导致不同的房产税计税基数问题。哪一个合理？

回答人：chenyiwei
一旦接收房屋并确认固定资产，则意味着虽然尚未到法定的契税纳税义务发生时间，但未来很可能因为目前已作会计确认的购房行为导致契税的纳税义务，符合“推定义务”的特征，因此应当对应缴纳的契税金额予以预提并增加固定资产原价。